【裁判字號】    96,交聲,1832
【裁判日期】    970229
【裁判案由】    交管條例聲異
【裁判全文】
臺灣板橋地方法院交通事件裁定        96年度交聲字第1830號
原處分機關  交通部公路總局臺北區監理所板橋監理站
異  議  人
即受處分人  甲○○
上列受處分人因違反道路交通管理處罰條例事件，對於交通部公
路總局臺北區監理所板橋監理站中華民國96年11月8 日所為之處
分（原處分案號：板監裁字第裁41-C00000000號、板監裁字第裁
41-C00000000號），聲明異議，本院裁定如下：
    主  文
異議駁回。
    理  由
一、按道路交通管理處罰條例所稱之之汽車，包括機器腳踏車，
    道路交通管理處罰條例第3 條第8 款定有明文。次按汽車駕
    駛人，行經有燈光號誌管制之交岔路口闖紅燈者，處新臺幣
    一千八百元以上五千四百元以下罰鍰；而汽車駕駛人，駕駛
    汽車違反道路交通管理處罰條例第53條規定者，除應依該條
    所規定之罰鍰處罰外，並記違規點數三點，道路交通管理處
    罰條例第53條第1 項、第63條第1 項第3 款分別有所明定。
    又按汽車駕駛人，駕駛汽車有違反本條例之行為，經交通勤
    務警察制止時，拒絕停車接受稽查而逃逸者，除按各該條規
    定處罰外，處新臺幣三千元以上六千元以下罰鍰；而汽車駕
    駛人，駕駛汽車違反道路交通管理處罰條例第60條第1 項規
    定者，除應依該條所規定之罰鍰處罰外，並記違規點數一點
    ，道路交通管理處罰條例第60條第1 項、第63條第1 項第1
    款亦分別定有明文。
二、本件異議人即受處分人甲○○所有之車牌號碼N5A-315 號重
    型機車，於民國96年9 月17日上午9 時30分許，在臺北縣土
    城市○○路與三民路交岔路口，因闖紅燈直行（由北往南方
    向）經警攔停又拒絕停車接受稽查，而為臺北縣政府警察局
    土城分局警員韓先發以受處分人所有之機車有違反前揭道路
    交通管理處罰條例第53條第1 項、第60條第1 項（舉發單贅
    載第1 款，應予更正）規定之事實製單舉發，嗣將舉發通知
    單送達於受處分人後，受處分人於舉發通知單上所載之應到
    案日期前向原處分機關提出陳述，經原處分機關函請舉發機
    關調查結果，仍認受處分人所有之機車有前開違規行為，原
    處分機關乃於96年11月8 日分別依道路交通管理處罰條例第
    53條第1 項、第63條第1 項第3 款（裁決書漏引第1 項第3
    款，應予補正）、違反道路交通管理事件統一裁罰基準表之
    規定，裁處異議人罰鍰新臺幣一千八百元，並記違規點數三
    點（板監裁字第裁41-C00000000號）；又另依道路交通管理
    處罰條例第60條第1 項、第63條第1 項第1 款（裁決書漏引
    第1 項第1 款，應予補正）、違反道路交通管理事件統一裁
    罰基準表之規定，裁處異議人罰鍰新臺幣三千元，並記違規
    點數一點（板監裁字第裁41-C00000000號）。
三、訊據受處分人甲○○固坦承於上揭時間有騎乘機車行經上開
    路段之事實，惟矢口否認有闖紅燈直行及經交通勤務警察制
    止時，拒絕停車接受稽查而逃逸之違規行為，辯稱：伊並沒
    有闖紅燈，因為警方提出的監視器只能證明伊有騎經該路段
    ，並沒有辦法證明伊闖紅燈，而且當時伊並無聽到聲響，也
    沒看到警方對伊揮手云云。然查，受處分人所有之上述機車
    於前揭時地違規闖紅燈經警攔停而拒絕停車接受稽查之事實
    ，業據證人即目睹受處分人所有之機車違規行駛之警員韓先
    發於本院97年2 月19日調查時，以具結擔保其供述之真實性
    ，並在負擔偽證罪之處罰心理下證稱：伊於96年9 月17日上
    午8 時起至10時止，與另一名同事執行巡邏勤務，於同日上
    午9 時30分許，係在臺北縣土城市○○路與三民路口，當時
    巡邏車沿中央路4 段往三峽方向行駛，迨行至距三民路口5
    至10公尺處時，燈光號誌已變換為紅燈，巡邏車就停於該處
    ，就目睹受處分人的N5A-315 黑色重型機車從大暖路駛來，
    在經過路口時就闖紅燈，在三民路口時伊看該機車車速放慢
    ，有向右看有無車輛過來，此時伊決定將其攔下，該機車騎
    士有看到伊在攔停，但沒有停車，竄入中央路4 段52巷內轉
    頂埔街方向，之後再轉回中央路4 段往三峽方向跑，伊持續
    在後追趕，因為頂埔街很窄，車輛又多，所以後來據伊在後
    追趕時所記下的車號及路口的監視錄影來確認車型及特徵後
    而為本件舉發，攔停時伊雖沒有下車，但有把車窗打開，伸
    出左手，在該機車行經巡邏車旁時，對該駕駛人揮了兩下示
    意停車，也有開啟巡邏車的警示燈，該機車的駕駛人見狀則
    先往左閃，再往右轉進巷子，伊因此認定駕駛人有看到伊攔
    停的動作，否則直行即可，何須轉入巷內再繞出中央路等語
    。按證人韓先發乃為原處分機關所認定受處分人所有之機車
    有前開違規行為之原證人，其並到庭在本院法官面前以言詞
    供述本件訴訟上之待證事實–即受處分人所有之機車有前開
    違規事實，本院由其上述證述已得有受處分人所有之機車確
    有上開違規行為之心證，且於本件卷存證據資料內並無任何
    積極證據足以證明證人韓先發上開證詞係屬虛偽，亦無足以
    令人顯信韓先發之證述為不可採之品性證據或前科證據存在
    ，本院自不得僅以證人係本件開單舉發之員警而全盤抹煞其
    在訴訟上所具有之原證人資格，而受處分人復無舉出或聲請
    本院調查任何對其有利之證據，以使本院對證人所供述受處
    分人所有之機車違規之事實產生任何合理之懷疑。再者，受
    處分人初係全盤否認，逕以舉發單所載之違規時間，其並不
    在現場，而係在臺北縣明德高中上班中云云置辯，嗣經證人
    韓先發於本院訊問時作證陳述，始改稱因其平常都是上午9
    時上班，才誤認警方舉發有誤等語。繼之受處分人肯認證人
    結證陳述之車行路徑無訛，衡情其當日上班已經遲到之事實
    ，卻猶刻意轉入巷道捨近求遠繞道彎曲而行，實與常情相違
    ，復經本院詰諸證人韓先發亦證稱當時中央路上車流正常，
    沒有塞車情形等語，當亦無抄小路節省時間之必要，均足徵
    受處分人上開所辯，顯係事後圖卸飾詞，要難逕為有利被告
    事實之認定。從而本件異議人雖以前開情詞為辯，尚難認為
    可採，本件事證明確，受處分人所有之機車有上述等違規行
    為均堪認定。
四、綜上所述，受處分人所有之機車確有在上開時地行經有燈光
    號誌管制之交岔路口闖紅燈及拒絕停車接受稽查而逃逸之違
    規行為，從而原處分機關分別依前揭道路交通管理處罰條例
    第53條第1 項、第63條第1 項第3 款、違反道路交通管理事
    件統一裁罰基準表之規定，裁處異議人罰鍰新臺幣一千八百
    元，並記違規點數三點（板監裁字第裁41-C00000000號）；
    又另依道路交通管理處罰條例第60 條 第1 項、第63條第1
    項第1 款、違反道路交通管理事件統一裁罰基準表之規定，
    裁處異議人罰鍰新臺幣三千元，並記違規點數一點（板監裁
    字第裁41-C00000000號），均核無違誤，本件受處分人之異
    議為無理由，自應將其異議均予駁回。
據上論斷，應依道路交通案件處理辦法第19條，裁定如主文。
中    華    民    國    97    年    2     月    29    日
                      交通法庭    法  官  張江澤
以上正本證明與原本無異。
如不服本裁定，應於送達後5日內，向本院提出抗告狀。
                                  書記官  林怡秀
中    華    民    國    97    年    2     月    29    日
    主  文
    理  由


司法院資訊處製作；財團法人民間司法改革基金會備份。
